【裁判字號】    95,交簡抗,1
【裁判日期】    950404
【裁判案由】    過失傷害
【裁判全文】
臺灣臺東地方法院刑事裁定             95年度交簡抗字第1號
抗  告  人  臺灣臺東地方法院檢察署檢察官
被      告  甲○○
上列抗告人因被告公共危險案件，不服本院九十五年一月十日裁
定（九十四年度東交簡字第一七五號），提起抗告，本院裁定如
下：
    主  文
原裁定撤銷。
    理  由
一、原裁定以：法院對於具備緩刑條件之刑事被告，認為以暫不
    執行刑罰為適當者，得宣告緩刑，為刑法第七十四條所明定
    ，至於暫不執行刑罰之是否適當，則由法院就被告有無再犯
    之虞，及能否由於刑罰之宣告而策其自新等一切情形，依其
    自由裁量定之，與犯罪情節是否可原，並無關係。又緩刑為
    獎勵自新之法，祇須合於刑法第七十四條所定之條件，法院
    本有自由裁量之職權。衡諸上開規定，刑事訴訟法第四百五
    十五條之一第二項規定之「請求」，本即包含「求刑」或「
    為緩刑宣告之請求」，法院只要依檢察官之求刑而為科刑判
    決，依法即不得上訴，因而駁回檢察官之上訴等語。
二、抗告意旨略以：原法院認被告甲○○所涉公共危險，已就檢
    察官求刑而為判決，因認檢察官不得上訴而駁回檢察官上訴
    ，然依刑事訴訟法第四百五十一條之一第一項、第三項規定
    ，檢察官與被告認罪協商方式有二：「求刑」、「請求緩刑
    」二者不同，而是否諭知緩刑，所生之法律效果並不相同，
    檢察官係認不宜宣告緩刑而以「求刑」聲請簡易判決處刑，
    原法院諭知緩刑，既已超越檢察官請求，則檢察官自不受同
    法第四百五十五條之一第二項規定之限制，而得提起上訴，
    原法院認檢察官不得上訴，自有違誤等語。
三、按宜以簡易判決處刑之案件，被告於偵查中自白者，得向檢
    察官表示願受科刑之範圍或願意接受緩刑之宣告，檢察官同
    意者，應記明筆錄，並即以被告之表示為基礎，向法院求刑
    或為緩刑宣告之請求；法院應於檢察官求刑或緩刑宣告請求
    之範圍內為判決，但有（一）被告所犯之罪不合第四百四十
    九條所定得以簡易判決處刑之案件者、（二）法院認定之犯
    罪事實顯然與檢察官據以求處罪刑之事實不符，或於審判中
    發現其他裁判上一罪之犯罪事實，足認檢察官之求刑顯不適
    當者、（三）法院於審理後，認應為無罪、免訴、不受理或
    管轄錯誤判決之諭知者、（四）檢察官之請求顯有不當或顯
    失公平者，不在此限，刑事訴訟法第四百五十一條之一第一
    項、第四項定有明文。是以，依據刑事訴訟法第四百五十一
    條之一第一項規定，被告可向檢察官表示願受科刑之範圍或
    願意接受緩刑之宣告，由檢察官向法院為求刑或緩刑宣告之
    請求，此時依據同條第四項規定，法院應於檢察官求刑或緩
    刑宣告請求之範圍內為判決。而「求刑」及「緩刑宣告」，
    法律效果並不相同，是依各該條項文義並貫徹認罪協商制度
    之精神，除法院認為檢察官之請求顯有不當或顯失公平改用
    通常程序審判外，法院應受拘束，在檢察官求刑或緩刑請求
    範圍內判決（臺灣高等法院暨所屬法院九十一年度法律座談
    會第三十二號提案亦同採類此見解）。又依同法第四百五十
    五條之一第二項規定，不得上訴之科刑判決，以依同法第四
    百五十一條之一之請求者為限，如法院未依檢察官請求所為
    之判決，依該條項之反面解釋，自應認檢察官仍有上訴之權
    。
四、經查：本件被告涉犯刑法第一百八十五條之三公共危險罪，
    於偵查中被告自白犯行，並表示願受科刑範圍為拘役五十至
    五十九日，經檢察官同意後向原法院聲請簡易判決處刑，原
    法院乃依檢察官之聲請依刑法第一百八十五條之判處被告拘
    役伍拾玖日，並以被告經此刑之宣告應知警惕而無再犯之虞
    ，諭知緩刑二年，有臺灣臺東地方法院檢察署九十四年四月
    二十三日訊問筆錄、九十四年度偵字第九三八號聲請簡易判
    決處刑書各一份在卷可稽。依前揭說明，檢察官既依被告請
    求，向法院求刑，法院除有刑事訴訟法第四百五十一條之一
    第四項之情形外，自應受拘束。本件原法院雖在檢察官求刑
    範圍內為判決，惟檢察官既未為緩刑之請求，原法院為緩刑
    之宣告，則檢察官自不受同法第四百五十五條之一第二項之
    限制而得提起上訴。原法院裁定駁回檢察官之上訴，容有未
    洽，自應由本院撤銷原裁定，另由原法院為妥適之處理。
五、依刑事訴訟法第四百十三條前段，裁定如主文。
中    華    民    國    95    年    04    月    04    日
                  刑事第二庭審判長法  官  李勝琛
                                  法  官  連雅婷
                                  法  官  林恒祺
以上正本證明與原本無異。
如不服本裁定，應於裁定送達後5日內向本院提出抗告狀（須附
繕本）。
「切勿逕送上級法院」
                                  書記官  陳美鄉
中    華    民    國    95    年    4     月    7     日


司法院資訊處製作；財團法人民間司法改革基金會備份。
